臺灣高雄地方法院刑事判決　　　　　　 94年度簡上緝字第7號
上　訴　人　臺灣高雄地方法院檢察署檢察官
被　　　告　丁○○
　　　　　　　　　　現羈押於台灣高雄看守所
上列上訴人因被告竊盜案件，不服本院高雄簡易庭中華民國93年
10月29日93年度簡字第5116號第一審判決（聲請簡易判決處刑案
號：臺灣高雄地方法院檢察署93年度偵字第17104 號），提起上
訴及移送併案審理（高雄地方法院檢察署93年度核退偵字第775
號），本院管轄之第2 審合議庭判決如左：
    主  文
原判決撤銷。
丁○○連續竊盜，累犯，處有期徒刑月，如易科罰金，以佰
元折算壹日。
    事  實
一、丁○○與黃保舜（另案審結），共同基於意圖為自己不法之
    所有及竊盜之概括犯意聯絡，先於93年6 月14日下午6 時40
    分許至乙○○所開設位於高雄市苓雅區○○○街15 號 「愛
    國超商」內，趁店員不注意之際，由黃保舜徒手竊取高梁酒
    3 瓶、丁○○竊取高梁酒2 瓶（共價值新台幣1690 元），
    得手後先後離開超商，至廣州街與三多路口附近會合後，共
    乘黃保舜所有車號ＯＭＯ-679號機車離去。嗣於同年7 月5
    日下午6 時許，丁○○再度至「愛國超商」時，為乙○○認
    出而報警查獲。復承前概括犯意於民國93年8 月25日下午12
    時40分許，在甲○○所開設於高雄縣鳳山市○○路22之1 號
    大聯營超商內，趁無人注意之際，竊取甲○○所有之金門高
    梁酒2 瓶（價值新台幣1,000 元），得手後，將該高梁酒藏
    於其所穿著之褲子內，並以外衣覆蓋住，僅就所購置之科學
    麵一包結帳後，欲離開時，為甲○○發現，將其攔下，而在
    其身上查獲該高梁酒兩瓶，並報警處理。
二、案經高雄縣警察局鳳山分局報請高雄地方法院檢察署檢察官
    聲請簡易判決處刑及移送併案審理。
    理  由
一、本件被害人甲○○93年8 月25日之立具領結1 份、相片2 張
    、警員陳志榮93年6 月14日所繪愛國超商被竊取物品置放處
    之現場圖1 紙、現場監視影帶翻拍相片12張、告訴人甲○○
    、被害人乙○○於警詢中之指訴，其性質雖屬傳聞證據，且
    查無符合刑事訴訟法第159 條之1 至之4 之情形，但經本院
    審理時予以提示，告以要旨，並經檢察官及被告表示意見，
    檢察官及被告均未於言詞辯論終結前，對該證據內容異議，
    依刑事訴訟法第159 條之5 規定，應具有證據能力。
二、訊據被告丁○○對上揭事實坦承不諱，核與告訴人甲○○、
    被害人乙○○於警詢中之指訴相符，並有被害人甲○○93年
    8 月25日之立具領結1 份、相片2 張、警員陳志榮93年6 月
    14日所繪愛國超商被竊取物品置放處之現場圖1 紙、現場監
    視影帶翻拍相片12張附卷可稽，本件事證明確，被告連續竊
    盜之犯行洵堪認定，應予依法論科。
三、核被告丁○○所為，係犯刑法第320 條第1 項之竊盜罪。被
    告被告先後2 次竊取高梁酒之犯行，時間緊接，方法相同，
    觸犯構成要件相同之罪名，顯係基於概括犯意為之，為連續
    犯，應依刑法第56條之規定，以1 罪論。被告於85年間因肅
    清煙毒條例案件，經法院判處有期徒刑3 年4 月確定，並於
    90 年1月5 日縮刑期滿未經撤銷假釋以執行完畢論，有臺灣
    高雄地方法院檢察署刑案資料查註紀錄表及臺灣高等法院被
    告全國前案紀錄表各一份附卷可稽，其於五年內再犯本件有
    期徒刑以上之罪，為累犯，應依刑法第47條規定加重其刑。
    爰審酌被告正值青壯年，竟為貪圖小利而屢次竊取高梁酒，
    行為實有可議之處，惟念其犯後坦承犯行，並參以本件失竊
    物品之價值，及所竊物品部分已由被害人取回等一切情狀，
    量處如主文所示之刑，並諭知易科罰金之折算標準。
四、移送併案審理部分（即臺灣高雄地方法院檢察署93年度核退
    偵字第775 號），因與聲請簡易判決處刑部分（即臺灣高雄
    地方法院檢察署93年度偵字第17104 號）具有連續犯之裁判
    上一罪關係，為起訴效力之所及，依審判不可分之原則，本
    院自應併予審究，附此敘明。
五、原審認被告罪證明確，予以論罪科刑，固非無見，惟就移送
    併案審理部分，原審不及審究，容有未洽。上訴人上訴意旨
    ，指摘原判決不當，為有理由，自應由本院予以撤銷改判。
據上論斷，應依刑事訴訟法第455條之1第1項、第3項、第369條
第1 項前段、第364 條、第299 條第1 項前段，刑法第56條、第
320 條第1 項、第47條、第41條第1 項前段，罰金罰鍰提高標準
條例第1 條前段、第2 條，判決如主文。
本案經檢察官丙○○到庭執行職務。
中　　華　　民　　國　　94　　年　　10　　月　　13　　日
            刑事第八庭  審判長法　官  李政庭
                              法　官  賴文姍
                              法  官  黃宣撫
不得上訴
以上正本證明與原本無異。
中　　華　　民　　國　　94　　年　　10　　月　　13　　日
                              書記官  鄭永媚
